【裁判字號】    99,小抗,3
【裁判日期】    990816
【裁判案由】    損害賠償
【裁判全文】
臺灣臺北地方法院民事裁定               99年度小抗字第3號
抗  告  人  乙○○○
代  理  人  丙○○
相  對  人  甲○○
            丁○○
上列當事人間請求損害賠償事件，抗告人對於中華民國99年4 月
20日本院新店簡易庭99年度店小字第171 號第一審小額民事裁定
提起抗告，本院裁定如下：
    主  文
抗告駁回。
抗告訴訟費用新台幣壹仟元由抗告人負擔。
    理  由
一、按除別有規定外，確定之終局判決就經裁判之訴訟標的，有
    既判力；而原告之訴，其訴訟標的為確定判決之效力所及者
    ，法院應以裁定駁回之，民事訴訟法第四百條第一項、第二
    百四十九條第一項第七款分別定有明文。民事訴訟法上所謂
    一事不再理之原則，乃指同一事件已有確定之終局判決而言
    ；所謂同一事件，必同一當事人，就同一訴訟標的而為訴之
    同一聲明。再者，前後兩訴是否同一事件，應依(一)前後兩訴
    之當事人是否相同；(二)前後兩訴之訴訟標的是否相同；(三)前
    後兩訴之聲明，是否相同、相反或可以代用等三個因素決定
    之。
二、抗告人抗告意旨略以：其因相對人於去年即民國98年中秋前
    搬離，後開挖修理房屋時，相對人之租屋人與修理工人均承
    認水管漏水，且漏水狀況已有十幾年，抗告人多次勘查房屋
    現場，確認浴室水管漏水，此有照片可證等語。為此提起抗
    告，求為廢棄原裁定。
三、經查，抗告人前已於97年9 月8 日以相對人丁○○所有坐落
    臺北市○○區○○街14巷8 號3 樓房屋水管滲漏廚房天花板
    左側與相對人甲○○之同巷6 號3 樓房屋水管滲漏廚房中間
    及房間天花板滲漏，造成抗告人所有之臺北市○○區○○街
    14 巷6號2 樓房屋受損為由，基於公寓大廈管理條例第六條
    第二項、第十二條規定起訴請求相對人給付新台幣（下同）
    112,208 元及自起訴狀繕本送達翌日起至清償日止，按年息
    5 ﹪計算之利息等情，且提出臺北市土木技師公會97年8 月
    27日土技字第9731518 號鑑定報告書、照片等為證，但經本
    院判決駁回其訴確定在案，此已經本院依職權調閱本院新店
    簡易庭97年度店小字第1379號損害賠償事件卷宗無訛。而抗
    告人復執同一原因事實、損害內容（即鑑定費用、裝潢費用
    ），援引相同之證據方法，仍依公寓大廈管理條例第六條第
    二項、第十二條規定，起訴聲明請求相對人給付74,805元及
    自起訴狀繕本送達翌日起至清償日止，按年息5 ﹪計算之利
    息（見原審卷附之起訴狀）。經核抗告人前後訴訟所主張之
    訴訟標的相同、兩訴之當事人亦相同，至於後訴訟之聲明金
    額則小於前訴訟聲明金額而包含在前訴訟聲明範圍內，是以
    ，抗告人所提起之本件後訴訟與其所提起之本院新店簡易庭
    97年度店小字第1379號損害賠償事件前訴訟，為同一事件，
    揆諸首開法條規定，所提起之後訴訟自不合法，應予駁回。
    原裁定以抗告人之起訴違反一事不再理原則，而依民事訴訟
    法第二百四十九條第一項第七款規定裁定駁回抗告人之起訴
    ，於法並無不合，抗告意旨指摘原裁定不當，求予廢棄，為
    無理由，應予駁回。
四、訴訟費用之負擔：本件抗告裁判費為1,000 元，應由抗告人
    負擔，爰確定如主文第二項所載。
五、據上論結，本件抗告為無理由，依民事訴訟法第四百三十六
    條之三十二第二項、第三項及第四百九十五條之一第一項準
    用第四百四十九條第一項、第四百三十六條之十九第一項、
    第九十五條、第七十八條，裁定如主文。
中    華    民    國    99    年    8     月    16    日
                  民事第六庭審判長法  官  朱漢寶
                                  法  官  劉又菁
                                  法  官  賴錦華
以上為正本係照原本作成。
本裁定不得再為抗告。
中    華    民    國    99    年    8     月    16    日
                                  書記官  沈世儒

司法院資訊處製作；財團法人民間司法改革基金會備份。
